# 陈老师，您好！如何判断其他收益？区分标准如何掌握？

提问人：哈啤 时间：2018-01-26 17:24:30
陈老师，您好！ 政府补助准则中对与企业日常活动相关的政府补助计入到其他收益或冲减相关成本费用，如何判断哪些是该计入其他收益中？标准很难掌握。比如，对于一个公司来讲，每年都会收到政府对公司项目、研发等方面的财政拨款，每年都有 5 千多万，项目和研发的都是公司的主业，那也就是与日常经营活动相关。判断标准：是看财政拨款与营业收入是否相关吗？还比如，有一项财政拨款，分三年拨，每年拨三分之一，那这种是不是拨款无论用在哪里，都可以计入到其他收益呢？ 本次请教，主要是如何能帮助在实际工作中，区分判断哪些该计入其他收益，哪些不计，希望能详细一些，谢谢。

回答人：chenyiwei
在目前修订后政府补助准则应用指南尚未正式发布的情况下，对政府补助是否与“日常活动”相关的判断，暂按照“2017年企业会计准则技术联络小组第二次会议纪要” 中的意见处理，全文如下： （二）关于与“日常活动”相关的政府补助 【背景或案例】：新政府补助准则规定，“与企业日常活动相关的政府补助，应当按照经济业务实质，计入其他收益或冲减相关成本费用。与企业日常活动无关的政府补助，应当计入营业外收支。”但是，准则并未明确“日常活动”的范围，企业应当如何判断其收到的政府补助是否与“日常活动”相关？ 会议分析，该问题涉及新政府补助准则。尽管收入准则和存货准则也提及了“日常活动”，但考虑到政府补助对象的广泛性，新政府补助准则中的“日常活动”范围要比前述两个准则宽泛。以补助对象是否为营业利润之中所包含的项目作为界定的标准是实务上普遍接受的，并具有较好的可操作性。对于是否需要满足“经常性”条件，现有的营业利润与营业外收支并没有特别考虑这一条件，因此，不宜单独就政府补助附加该条件。 会议初步意见，在政府补助准则应用指南中加以说明，即就该准则而言，与“日常活动”相关是指政府补助补偿的成本费用是营业利润之中的项目，或该补助与日常销售行为密切相关，则认为该政府补助与日常活动相关。

提问人：filov33 时间：2018-01-28 21:31:00
陈老师想向您请教：按照这个思路的话，那所有资产相关政府补助全部计入其他收益了吗？
资产相关补助最后摊销折旧相关的成本费用几乎全部计入营业利润之中科目（通过成本/管理费用等科目摊销折旧）。
例如一家工业企业（主营业务不是销售电动车）买了一辆电动车日常使用获政府环保补贴，该笔业务很难和日常经营联系上，但是按照上述解释，他的折旧通过营业利润之中科目体现（通过管理费用折旧），那是否也计入其他收益？类似的，一个主营业务是销售化学产品的公司，申请一项专利成功获得政府补贴，该专利已费用化（计入营业利润之中科目），是否也能称之为日常活动相关？
如果上述例子都计入其他收益，与资产相关补助似乎难以想到归入营业外收入的情形，请问陈老师如何看待该情况，能否列举一个资产相关补助不计入其他收益的情况，想听听您的意见，万分感谢。

回答人：chenyiwei
是的，按照这个规定，大部分政府补助也变成了营业利润内的项目，不论是总额法确认其他收益，还是净额法冲减相关成本费用。

提问人：23340025 时间：2018-02-07 20:18:14
请教陈版主~ 参照新发布的政府补助解读来看，判断口径在于如您前文提到的“补偿营业利润”
http://kjs.mof.gov.cn/zhengwuxinxi/zhengcejiedu/201802/t20180207_2810117.html?from=timeline&isappinstalled=0 通常情况下，若政府补助补偿的成本费用是营业利润之中的项目，或该补助与日常销售等经营行为密切相关（如增值税即征即退等），则认为该政府补助与日常活动相关。 对于“企业所得税”而言，所得税费用不是营业利润之中的，但是其计算依据也是来源于企业的营业利润。
如果出现一定期间内持续的企业所得税的退税补助，是否也要认定为是“其他收益（日常活动）”，而不因为所得税费用不属于营业利润，而界定为营业外收入呢？

回答人：chenyiwei
如果是所得税法层面的减免，则适用所得税准则，直接调整所得税费用。但如果是地方依据所得税留成额的一定比例给予的财政返还，则还是列入营业外收入。